【裁判字號】    97,台上,4632
【裁判日期】    970919
【裁判案由】    偽造有價證券等罪
【裁判全文】
最高法院刑事判決            九十七年度台上字第四六三二號
上  訴  人  甲○○
            乙○○
上列上訴人等因偽造有價證券等罪案件，不服台灣高等法院中華
民國九十七年七月八日第二審判決（九十七年度上訴字第二０六
四號；起訴案號：台灣台北地方法院檢察署九十六年度偵字第一
九０四九、第二二八一九號），提起上訴，本院判決如下：
    主  文
上訴駁回。
    理  由
按刑事訴訟法第三百七十七條規定：上訴於第三審法院，非以判
決違背法令為理由，不得為之。是提起第三審上訴，應以原判決
違背法令為理由，係屬法定要件；如上訴理由書狀並未依據卷內
訴訟資料，具體指摘原判決不適用何種法則或如何適用不當，或
所指摘原判決違法情事，顯與法律規定得為第三審上訴理由之違
法情形不相適合時，均應認其上訴為違背法律上之程式，予以駁
回。本件原判決依憑證人鄭○○（民國七十八年三月生，其餘姓
名年籍資料詳卷）、沈芳宜、陳俊宇、張秀玉、羅建參、陳義生
、徐明輝、林剛賢、王中凱、張峻豪、林哲正、彭羚分別於警詢
、偵查或原審之證言，及上訴人乙○○、甲○○分別於偵查、第
一、二審之供詞，暨台新銀行信用卡帳單、中國信託銀行函文、
台北富邦銀行冒刷明細表、簽帳單、第一商業銀行消費明細、結
案通知函、聯邦商業銀行信用卡盜刷明細、爭議交易聲明書、受
理刑事報案三聯單、中國信託商業銀行冒用明細、台灣士林地方
法院檢察署通訊監察書、通訊監察譯文、全國加油站監視錄影器
翻拍畫面、人事資料表、信用卡側錄器、永豐信用卡盜刷明細、
東森公司九十七年一月八日函文、永豐公司九十六年十二月二十
日永豐信法催暨風管部（九六）字第０一五五七號函及所附之信
用卡申請書、交易明細、聯合信用卡處理中心查詢結果、爭議款
處理授權書、訂單、天然南非真鑽項鍊、戒指、英文鑽石保證書
、寶麗萊珠寶中文保證書等證據資料，認定甲○○、乙○○有原
判決事實欄所載之犯行，因而撤銷第一審關於甲○○、乙○○部
分之科刑判決，改判仍依想像競合犯之規定，論處甲○○共同意
圖供行使之用，而偽造信用卡；又行使偽造私文書，足以生損害
於他人等罪刑，及論處乙○○成年人與少年共同意圖供行使之用
，而偽造信用卡罪刑，已敘述其所憑之證據及其認定之理由。對
於甲○○於原審矢口否認有偽造信用卡等犯行，辯稱：伊未參與
全國加油站側錄被害人信用卡資料，有關高雄地區側錄部分，乙
○○僅將側錄器放在伊家，伊並未使用該側錄器側錄他人之信用
卡資料，至多僅成立幫助犯，且伊僅使用綽號「錄哥」之年籍姓
名不詳友人交付之信用卡資料至東森公司購物；乙○○所辯：伊
並未將側錄器交給甲○○至南部側錄他人之資料，又伊側錄到之
信用卡資料係交由「吳清能」偽造信用卡，伊並無使用偽造之信
用卡，亦未獲得利益各云云。如何無非畏罪卸責之詞，均不足採
信，並已逐一指駁論述，綦詳。且敘明：縱乙○○所辯於側錄並
製作偽造之信用卡後，並無使用偽造之信用卡或未從中獲得利益
屬實，僅得作為量刑之參考，與其是否成立該項犯罪並無關係；
檢察官認甲○○、乙○○另成立刑法第三百五十九條之無故取得
他人信用卡電磁紀錄罪，及甲○○另涉刑法第三百四十九條第一
項收受贓物罪，均因檢察官認此部分行為與論罪科刑部分有實質
上一罪之關係，爰不另為無罪之諭知。所為合法之事實認定，俱
有卷內證據資料足憑，從形式上觀察，原判決並無違法之情形存
在。上訴意旨甲○○略以：伊始終否認參與全國加油站之側錄偽
造信用卡之犯罪，又伊於偵查時已說明伊在警詢時之自白未具任
意性，且乙○○亦陳稱未參與此部分犯罪，原判決仍採伊之警詢
筆錄為唯一論罪之依據，自非適法。乙○○則略以：(一)員警在甲
○○住處搜索扣得犯罪工具，伊住處則未搜得任何與本件犯罪相
關之物品，原判決認定伊參與犯罪並為主謀，即有究明之必要。
(二)張國恩於偵查中經與甲○○對質結果，查明甲○○因挾怨而誣
告張國恩，嗣於原審竟謂張國恩即乙○○云云，原判決未予究明
，逕予採信，自有應於審判期日調查之證據而未予調查之違法各
云云。按取捨證據及認定事實，乃事實審法院職權之行使，其對
證據證明力所為之判斷，苟係基於吾人日常生活之經驗，而未違
背客觀上應認為確實之定則，並已敘述其何以為此一判斷之理由
者，即不能指為違法。經查，有關甲○○於警詢時之陳述，如何
具有證據能力一節，原判決理由壹、二已詳為說明警詢、偵查時
顯無甲○○所指違法取供之情事，此部分陳述，有證據能力。復
經綜合全案證據資料，本於事實審法院職權推理之作用，認定甲
○○、乙○○有原判決事實欄所載之犯行，已詳細說明其採證認
事之理由。所為論斷及說明，核於證據法則俱屬無違，亦無證據
調查未盡之違法情形存在。上訴人等上訴意旨置原判決所為之明
白論斷於不顧，猶執已為原審指駁之陳詞爭辯，及對原審取捨證
據與自由判斷證據證明力之職權行使，徒以自己之說詞，泛指其
為違法，並未就其如何影響原判決主旨，依據卷內訴訟資料具體
指明，依首開說明，自非適法之第三審上訴理由。至乙○○另謂
原判決量刑過重云云，然其上訴意旨既未指摘原判決科刑有何違
背法令，單純就科刑之輕重為爭執，自不得據為第三審上訴之適
法理由。衡以上述之說明，應認上訴人等之上訴違背法律上之程
式，均予以駁回。
據上論結，應依刑事訴訟法第三百九十五條前段，判決如主文。
中    華    民    國  九十七  年    九    月   十九   日
                      最高法院刑事第六庭
                          審判長法官  洪  清  江
                                法官  韓  金  秀
                                法官  林  勤  純
                                法官  李  錦  樑
                                法官  陳  國  文
      本件正本證明與原本無異
                                      書  記  官
中    華    民    國  九十七  年    九    月  二十五  日
                                                    Ｒ


司法院資訊處製作；財團法人民間司法改革基金會備份。
